臺灣高雄地方法院鳳山簡易庭裁定
111年度鳳秩字第44號
移送機關    高雄市政府警察局鳳山分局
被移送人    趙○○  (真實姓名年籍詳卷)
上列被移送人因違反社會秩序維護法案件，經移送機關以民國11
1年7月11日高市警鳳分偵字第11173225700號移送書移送審理，
本院裁定如下：
    主      文
趙○○無正當理由，攜帶類似真槍之玩具槍，而有危害安全之虞
，處罰鍰新臺幣貳仟元。
扣案之類似真槍之玩具槍壹支沒入。
    事實及理由
一、按行政機關及司法機關所製作必須公開之文書，除前項第3
    款或其他法律特別規定之情形外，亦不得揭露足以識別前項
    兒童及少年身分之資訊，兒童及少年福利與權益保障法第69
    條第2項定有明文。查被移送人趙○○於移送書所載之行為時
    （即民國111年6月24日）為未滿18歲，依前開規定，不得揭
    露足以識別其身分之資訊，合先敘明。
二、被移送人趙○○於下列時、地有違反社會秩序維護法之行為：
  （一）時間：111年6月24日22時48分許。
  （二）地點：高雄市○○區○○路00號。
  （三）行為：無正當理由攜帶類似真槍之玩具槍1 支。
三、上開事實，有下列之事證證明屬實：
  （一）被移送人趙○○於警詢時之自白。
  （二）高雄市政府警察局鳳山分局扣押筆錄、扣押物品目錄表
        暨扣押物品收據。
  （三）高雄市政府警察局鳳山分局空氣槍動能初篩報告表。
  （四）現場照片及玩具槍1支扣案之照片。
四、按無正當理由，攜帶類似真槍之玩具槍，而有危害安全之虞
    者，處3 日以下拘留或新臺幣18,000元以下罰鍰，社會秩序
    維護法第65條第3 款分別定有明文。
五、經查，被移送人於上開時、地攜帶之類似真槍之玩具槍1 支
    乙情，業據被移送人於警詢時坦承不諱，並有高雄市政府警
    察局鳳山分局扣押筆錄、扣押物品目錄表、扣押物品照片、
    扣案之玩具槍1 支等在卷可稽，自堪認定。又扣案之玩具槍
    雖因彈匣漏氣而未能測試，有高雄市政府警察局鳳山分局空
    氣槍動能初篩報告表在卷可稽，尚無證據證明上開玩具槍具
    有殺傷力。然被移送人所攜帶之玩具槍觀諸上開照片，外觀
    與真槍無異，常人實難辨別其真偽，自屬上開規定所稱之「
    類似真槍之玩具槍」。被移送人於警詢時固辯稱：伊都將玩
    具槍放置在機車車廂內，偶爾會拿起來把玩、射空瓶子；不
    知道攜帶類似真槍之玩具槍，而有危害安全之虞者涉嫌違反
    社會秩序維護法之規定等語。惟被移送人遭查獲當時之時、
    地為公眾得出入之場所，被移送人攜帶上開外觀與真槍無異
    之玩具槍，雖未傷及他人之財產或身體，仍足使周遭之人誤
    認為真槍而心生畏懼，堪認其攜帶該玩具槍，並無正當理由
    ，客觀上有危害安全之虞，其違序事實，足以認定。再者，
    社會秩序維護法係經依法公告之法令，參酌刑法第16條前段
    ：「不得因不知法律而免除刑事責任」之法理，舉重足以明
    輕，違反刑法之規定尚不得以不知法律推卸刑責，則違反處
    罰較輕之行政罰，自亦不得以不知法令為由主張卸責。依前
    開說明，其所辯不足為採。
六、核被移送人所為，係違反社會秩序維護法第65條第3 款規定
    之行為。惟被移送人為95年5月出生，於行為時為14歲以上
    未滿18歲之人，爰依同法第9條第1項第1款規定減輕處罰。
    爰審酌被移送人違反本法之手段、違反義務之程度以及所生
    之危險，量處如主文所示之處罰。
七、另扣案之玩具槍1 支，為被移送人所有，業據其自承在卷，
    且係供違反本法行為所用之物，爰依社會秩序維護法第22條
    第3 項前段之規定，併予宣告沒入。
八、依社會秩序維護法第45條第1 項、第65條第3 款、第9 條第
    1 項第1 款、第22條第3 項，裁定如主文。
中　　華　　民　　國　　111 　年　　8 　　月　　16　　日
　　　　　　　　　鳳山簡易庭　法　　官　林育丞
以上正本係照原本作成。
如不服本裁定，得於裁定書送達之翌日起5日內，以書狀敘述理
由，向本庭提出抗告。
中　　華　　民　　國　　111 　年　　8 　　月　　16　　日
                              書 記 官  陳冠廷